臺灣臺南地方法院民事裁定
111年度亡字第4號
聲  請  人  戴○源     住○○市○區○○路0段000巷00號
失  蹤  人  戴氏金珠  
上列聲請人聲請宣告失蹤人死亡事件，本院裁定如下：
    主  文
宣告戴氏金珠（女，民國00年0月00日生，失蹤前最後住所：○○
州○○市○○百○番地）於民國37年8月25日下午12時死亡。
程序費用新臺幣1,000元由戴氏金珠之遺產負擔。
    理  由
一、聲請意旨略以：聲請人為失蹤人戴氏金珠（年籍如主文）之
    姪子，失蹤人自出生（即民國27年間）後即失蹤，行蹤不明
    ，迄今生死不明，而聲請人為其繼承權關係人，法律上之權
    利義務未任久懸致影響聲請人之權益，且本院於111年2月18
    日裁定准對失蹤人公示催告，並於同日公告在案，現申報期
    間屆滿，未據失蹤人陳報其生存，或知失蹤人生死者，陳報
    其所知，為此聲請為宣告失蹤人死亡之裁定。
二、按修正前民法第8 條規定：「失蹤人失蹤滿十年後，法院得
    因利害關係人之聲請，為死亡之宣告。失蹤人為七十歲以上
    者，得於失蹤滿五年後，為死亡之宣告。失蹤人為遭遇特別
    災難者，得於失蹤滿三年後，為死亡之宣告。」，嗣修正為
    ：「失蹤人失蹤滿七年後，法院得因利害關係人或檢察官之
    聲請，為死亡之宣告。失蹤人為八十歲以上者，得於失蹤滿
    三年後，為死亡之宣告。失蹤人為遭遇特別災難者，得於特
    別災難終了滿一年後，為死亡之宣告。」。現行民法第8 條
    定有明文（71年1 月4 日修正公布，並自72年1 月1 日施行
    ），惟依民法總則施行法第3 條第3 項規定：「修正之民法
    總則第8 條之規定，於民法總則施行後修正前失蹤者，亦適
    用之。但於民法總則修正前，其情形已合於修正前民法總則
    第8 條之規定者，不在此限」。次按「受死亡宣告者，以判
    決內所確定死亡之時，推定其為死亡。前項死亡之時，應為
    前條各項所定期間最後日終止之時。但有反證者，不在此限
    」，民法第9 條亦定有明文，均合先敘明。
三、經查，聲請人主張失蹤人自27年8月25日出生後即失蹤，行
    蹤不明等情，業據聲請人陳明在卷，復有失蹤人之戶籍謄本
    在卷可稽，又本院前於111年2 月18日裁定准對失蹤人為宣
    告死亡之公示催告，並於同日公告在案，有該裁定及公告證
    書附卷為憑，堪信為真。再現申報期間6 個月已滿，未據失
    蹤人陳報其生存，或知失蹤人生死者陳報其所知，故本件失
    蹤人於27年8 月25日失蹤後迄至72年1 月1 日修正民法施行
    時，其生死不明已滿10年，應可認定，依上開說明，自應適
    用修正前之規定。
四、從而，聲請人聲請宣告失蹤人死亡，依修正前民法第8條第1
    項之規定，應予准許，並以失蹤人於27年8月25日失蹤屆滿1
    0年之最後日終止之時（即37年8月25日下午12時）推定為失
    蹤人死亡之時。
五、依家事事件法第154條第3項規定，裁定如主文。
中　　華　　民　　國　　111 　年　　10　　月　　11　　日
                  家事法庭  法  官  陳文欽
以上正本係照原本做成。
如對本裁定抗告，須於裁定送達後10日內向本院提出抗告狀，並
應繳納抗告費新臺幣1,000元。
中　　華　　民　　國　　111 　年　　10　　月　　11　　日
                            書記官  易佩雯